【裁判字號】    99,交簡上,251
【裁判日期】    991230
【裁判案由】    過失傷害
【裁判全文】
臺灣桃園地方法院刑事判決           99年度交簡上字第251號
上  訴  人  臺灣桃園地方法院檢察署檢察官
被      告  周雍博
上列上訴人因被告過失傷害案件，不服本院民國99年8 月26日99
年度桃交簡字第1017號第一審判決（聲請簡易判決處刑案號：99
年度偵字第3527號），提起上訴，本院管轄之第二審合議庭判決
如下：
    主  文
上訴駁回。
    事實及理由
一、本案經本院合議庭審理結果，認原審簡易判決以上訴人即被
    告周雍博犯刑法第284 條第1 項前段之過失傷害罪，判處拘
    役50日，並諭知易科罰金之折算標準為以新臺幣1,000 元折
    算1 日，經核認事用法及量刑均無不當，應予維持，並引用
    第一審判決書記載之事實、證據及理由（如附件）。另補充
    按汽車行駛時，駕駛人應注意車前狀況，並隨時採取必要之
    安全措施，道路交通安全規則第94條第3 項定有明文，告訴
    人黃瑞祥於事故發生前，未發現被告所駕駛之小貨車，因而
    未採取任何反應措施等情，業據告訴人於警詢中陳述明確（
    見偵卷第9 頁），可見告訴人騎車直行時，竟未發現車前適
    有被告車輛欲左轉之狀況，致未採取任何措施，仍然騎車直
    行，二車因而發生碰撞，告訴人對於本件事故之發生亦有過
    失，然此僅係能否減免被告民事賠償責任之問題，被告尚難
    因此而得解免其過失刑責，附此敘明。
二、檢察官依循告訴人黃瑞祥之請求，提起上訴意旨略以：告訴
    人所受傷勢嚴重，被告犯罪所生危害非輕，且迄未賠償告訴
    人，犯後態度不佳，原審僅判處拘役50日，尚嫌過輕云云。
    經查，量刑係法院就繫屬個案犯罪之整體評價，為事實審法
    院得依職權自由裁量之事項，量刑判斷當否之準據，應就判
    決之整體觀察為綜合考量，苟已斟酌刑法第57條各款所列情
    狀，而未逾越法定刑度，如無偏執一端，致明顯失出失入情
    形，上級審法院即不得單就量刑部分遽指為不當或違法。查
    本件原判決就如何量定被告宣告刑之理由，業已詳敘審酌被
    告合於自首要件，依刑法第62條前段規定減輕其刑，及被告
    無照駕駛，致人受傷，依道路交通管理處罰條例第86條第1
    項規定加重其刑，並依法先加重後減輕之，且已詳予審酌被
    告駕車未注意轉彎車輛應讓直行車先行，竟貿然左轉，致與
    告訴人騎乘之機車發生碰撞，致告訴人受有左脛骨腓骨開放
    性骨折、左側髖關節脫臼合併骨盤及股骨骨折、左側第5 趾
    開放性骨折、左腳跟撕裂傷及左膝撕裂傷等傷害，且尚未與
    告訴人和解等一切具體情狀，綜合考量，而於法定刑範圍內
    為刑之量定，且刑法第284 條第1 項前段過失傷害罪之法定
    刑為6 月以下有期徒刑、拘役或新臺幣1,500 元以下罰金，
    原判決所量處之刑度顯未濫用量刑權限，亦無判決理由不備
    ，或其他輕重相差懸殊等量刑有所失出或失入之違法或失當
    之處。至於被告雖尚未與告訴人達成和解並賠償損害，惟被
    告究應賠償多少，純屬民事問題，自得循民事訴訟程序尋求
    解決，況被告並不推卸其過失責任，表明願如數賠償告訴人
    本件事故所生醫療費用（見本院簡上字卷第26、27頁），惟
    因就賠償金額之意見不一致，致未能達成民事和解，此亦有
    調解委員調解單1 紙在卷可稽（見本院簡上字卷第19頁），
    再者，告訴人既已對本件被告提起損害賠償之附帶民事訴訟
    ，則告訴人所受損害，自得於該民事訴訟獲得救濟。檢察官
    上訴無視原判決就被告科刑審酌之詳細論述，任憑己意，徒
    以前詞指摘原判決量刑有欠妥適云云，要屬對原判決就刑之
    量定已詳予審酌之事項，漫為爭執，自非可採，其上訴為無
    理由，應予駁回。
據上論斷，應依刑事訴訟法第455 之1 第1 項、第3 項、第368
條、第373 條，判決如主文。
本案經檢察官蔡鴻仁到庭執行職務。
中    華    民    國    99    年    12    月    30    日
                  刑事第一庭審判長法  官  曾家貽
                                  法  官  張瓊華
                                  法  官  林虹翔
以上正本證明與原本無異。
不得上訴。
                                  書記官  劉宗源
中    華    民    國    99    年    12    月    30    日

司法院資訊處製作；財團法人民間司法改革基金會備份。
